【裁判字號】    92,上訴,767
【裁判日期】    920401
【裁判案由】    毒品危害防制條例
【裁判全文】
臺灣高等法院刑事判決                            九十二年度上訴字第七六七號
    上  訴  人
    即  被  告  甲○○
右上訴人因毒品危害防制條例案件，不服臺灣板橋地方法院九十一年度訴字第二二九
三號，中華民國九十二年一月二十七日第一審判決（起訴案號：臺灣板橋地方法院檢
察署九十一年度偵字第八九四三號暨移送併辦（九十一年度毒偵字第三八四四、三二
八七號）提起上訴，本院判決如左：
    主      文
上訴駁回。
    事      實
一、甲○○（原名陳文雯）曾因施用毒品案件，經原審裁定送觀察、勒戒後，認有繼
    續施用毒品之傾向，由臺灣板橋地方法院以八十七年度毒聲字第六０五號裁定令
    入戒治處所施以強制戒治，嗣停止戒治後於八十九年一月三十一日交付保護管束
    期滿，由臺灣板橋地方法院檢察署檢察官於八十九年四月八日以八十九年度戒毒
    偵字第二０一號不起訴處分確定。詎其猶不知悔改，五年內基於概括犯意，先於
    九十一年五月十日，在臺北縣蘆洲市○○路一八五巷二十五弄二十六號三樓處以
    注射方式施用第一級毒品海洛因，嗣於九十一年五月十日晚間十時許，為警在上
    址處查獲，扣得海洛因二包（淨重三．一公克）、其所有之注射針筒三支；經檢
    察官飭令交保後，復於九十一年八月二十九日，在臺北市不詳地點之友人處，以
    注射方式施用第一級毒品海洛因，嗣於同日下午五時十分許，為警查獲後採尿送
    鑑而得知上情；其又於九十一年九月八日，在臺北縣三重市○○街十八號二樓處
    ，以注射方式施用第一級毒品海洛因，嗣其母不滿其一再施用毒品報警查獲，並
    在上址查扣其所有之海洛因一包（淨重０．０二公克）、注射針筒一支。其經臺
    灣板橋地方法院依檢察官聲請，以九十一年度毒聲字第三００五號裁定令入戒治
    處所施以強制戒治。
二、案經臺北縣政府警察局樹林分局、三重分局、臺北市政府警察局大同分局報請臺
    灣板橋地方法院檢察署檢察官偵查起訴暨移送併辦。
    理      由
一、右開事實業據被告甲○○於原審及本院審理時坦承不諱，且其於九十一年五月十
    日、九十一年八月二十九日、九十一年九月八日為警查獲後所採之尿液經分送臺
    灣檢驗科技股份有限公司、臺灣尖端生技醫藥股份有限公司檢驗結果，均呈海洛
    因代謝物嗎啡陽性反應（其中九十一年八月二十九日、九十一年九月八日之檢驗
    報告，其尿液中並檢驗出有安非他命陽性反應），此分別有該二家公司於九十一
    年六月七日、九十一年十月二十三日之濫用藥物尿液檢驗報告書及九十一年八月
    二十九日之檢驗報告書共三紙附卷可稽，並有海洛因三包（淨重三．一二公克）
    、注射針筒四支扣案可佐。又被告因施用毒品案件，經原審裁定送觀察勒戒後，
    因有繼續施用毒品傾向，由原審以八十七年度毒聲字第六０五號裁定令入戒治處
    所施以強制戒治，嗣停止戒治後於八十九年一月三十一日交付保護管束期滿，由
    臺灣板橋地方法院檢察署檢察官於八十九年四月八日以八十九年度戒毒偵字第二
    ０一號不起訴處分確定，其五年內再為本次犯行，經原審以九十一年度毒聲字第
    三００五號裁定令入戒治處所施以強制戒治等事實，有上開不起訴處分書、臺灣
    高等法院檢察署刑案紀錄簡覆表一紙及裁定書在卷足憑。是本件罪證明確，被告
    犯行應堪認定。
二、核被告所為，係犯毒品危害防制條例第十條第一項之施用第一級毒品罪。其非法
    持有第一級毒品海洛因之低度行為，已為施用之高度行為所吸收，不另論罪。被
    告先後多次施用第一級毒品犯行，時間緊接、構成要件相同，顯係基於概括犯意
    為之，為連續犯，應論以一罪並依法加重其刑。併案就施用第一級毒品海洛因部
    分（九十一年度毒偵字第三八四四號、九十一年度毒偵字第三二八七號），因與
    起訴部分有連續犯之裁判上一罪關係，本院自得併予審究。至該併案中施用第二
    級毒品安非他命部分，因與施用海洛因之犯行係犯意各別，故本院無法併予審理
    ，應退由檢察官另行偵查起訴，併此敘明。原審適用毒品危害防制條例第十條第
    一項、第十八條第一項前段，刑法第五十六條、第十一條前段、第三十八條一項
    第二款，爰審酌被告之品行、犯罪之動機、目的、手段、施用毒品之次數及犯罪
    後態度尚佳等一切情狀，量處有期徒刑拾月。並認扣案之海洛因三包（淨重三．
    一二公克），係第一級毒品，為被告所自承，應依毒品危害防制條例第十八條第
    一項前段規定沒收銷燬之；注射針筒四支，係被告所有供施用毒品所用之物，業
    據其自承在卷，應依刑法第三十八條第一項第二款之規定沒收。經核認事用法均
    無不合，審酌其三次施用毒品等情狀，所為量刑亦稱妥適，被告上訴意旨求為減
    輕核無理由，應予駁回。
據上論斷，應依刑事訴訟法第三百六十八條判決如主文。
本案經檢察官郭弘佑到庭執行職務。
中      華      民      國    九十二    年      四      月      一      日
                            臺灣高等法院刑事第十一庭
                                審判長法  官  楊  照  男
                                      法  官  陳  炳  彰
                                      法  官  王  詠  寰
右正本證明與原本無異。
如不服本判決，應於收受送達後十日內向本院提出上訴書狀，其未敘述上訴之理由者
並得於提起上訴後十日內向本院補提理由書（均須按他造當事人之人數附繕本）。
                                      書記官  陳  媛  容
中      華      民      國    九十二    年      四      月      一      日
附錄本案論罪科刑法條全文：
毒品危害防制條例第十條：
施用第一級毒品者，處六月以上五年以下有期徒刑。
施用第二級毒品者，處三年以下有期徒刑。


司法院資訊處製作；財團法人民間司法改革基金會備份。
